臺灣桃園地方法院民事簡易判決
111年度壢簡字第428號
原      告  國泰世華商業銀行股份有限公司

法定代理人  郭明鑑  


訴訟代理人  黃文華  
被      告  詹宥榛（原名：詹彩榮）

上列當事人間請求清償信用卡消費款事件，本院於民國111年5月
3日言詞辯論終結，判決如下：
    主    文
一、被告應給付原告新臺幣壹拾貳萬柒仟肆佰零肆元，及其中新
    臺幣壹拾貳萬壹仟捌佰柒拾元部分，自民國一百一十年十二
    月二十二日起至清償日止，按年利率百分之十點七五計算之
    利息。
二、訴訟費用新臺幣壹仟參佰參拾元由被告負擔。　　
三、本判決得假執行。
　　事實及理由
一、原告主張：被告於民國94年4月6日向原告申請信用卡使用，
    兩造簽訂信用卡申請書（下稱系爭契約），被告依約得於各
    特約商店記帳消費，並應於當期繳款截止日前向原告清償全
    部消費金額，或以循環信用方式繳付最低應繳金額，若有逾
    期清償，依約被告即喪失期限利益，並改依最高年利率15％
    計算遲延利息。詎料被告未依約繳款，至110年12月21日止
    尚積欠127,404元之本金、利息未清償，為此，爰依系爭契
    約之法律關係，提起本件訴訟等語。並聲明：如主文第1項
    所示。
二、被告則以：伊確實有欠這筆債務，但伊需獨自扶養小孩，經
    濟狀況不佳，伊目前無能力清償等語，資為抗辯。
三、按稱消費借貸者，謂當事人一方移轉金錢或其他代替物之所
    有權於他方，而約定他方以種類、品質、數量相同之物返還
    之契約；借用人應於約定期限內，返還與借用物種類、品質
    、數量相同之物；利息應於契約所定期限支付之，民法第47
    4條第1項、第478條、第477條分別定有明文。經查，原告主
    張之上開事實，業據其提出與所述相符之系爭契約、信用卡
    消費帳款債權明細報表、信用卡定型化契約等件影本為證（
    見本院111年度促字第802號卷第4至6頁反面），且為被告於
    言詞辯論期日所不爭執，堪信為真實，是依系爭契約，被告
    自應負清償責任。至被告辯稱其目前沒有能力清償云云，惟
    其所辯僅係債務人履行能力問題，並不影響其依約應負之清
    償責任。是原告依系爭契約之法律關係，請求如主文第1項
    所示本金及利息部分，自屬有據。
四、本件係就民事訴訟法第427條訴訟適用簡易程序所為被告敗
    訴之判決，依同法第389條第1項第3款規定，應依職權宣告
    假執行。
五、訴訟費用負擔之依據：民事訴訟法第78條。並依職權確定訴
    訟費用額如主文第2項所示。　
中    華    民    國   111    年     5    月    17    日
                  中壢簡易庭      法  官  張博鈞
以上為正本係照原本作成。
如不服本判決，應於送達後20日內，向本院提出上訴狀並表明上
訴理由，如於本判決宣示後送達前提起上訴者，應於判決送達後
20日內補提上訴理由書（須附繕本）。
如委任律師提起上訴者，應一併繳納上訴審裁判費。
中    華    民    國   111    年     5    月    17    日
                                  書記官  張季容